臺灣彰化地方法院刑事判決　　　　　　　　　　　　　九十一年度訴字第九九四號
　　公　訴　人　臺灣彰化地方法院檢察署檢察官
　　被　　　告　丙○○
　　選任辯護人　林文成律師
　　被　　　告　己○
　　選任辯護人　林溢根律師
　　被　　　告　丁○○
　　指定辯護人　本院公設辯護人 庚○○
右列被告等因違反毒品危害防制條例案件，經檢察官提起公訴（九十一年度偵字第一
八七一、四九三四、六一九六號），本院判決如左：
        主  文
丙○○轉讓第二級毒品，處有期徒刑拾月；又意圖販賣而持有第一級毒品，處有期徒
刑壹拾壹年。扣案之第一級毒品海洛因貳拾貳包（合計淨重伍拾玖點貳公克）、第
二級毒品安非他命壹拾肆包（合計淨重陸拾陸點肆陸公克）及殘留於研磨器內之第一
級毒品海洛因些許均沒收銷燬之；毒品價格重量對照表壹張、鑰匙壹支、電子磅秤壹
組、研磨器壹組、塑膠空袋貳包、裝過海洛因袋子伍個、裝毒品海洛因袋子肆個及裝
毒品用黑色包包壹個均沒收。應執行有期徒刑壹拾壹年陸月。扣案之第一級毒品海洛
因貳拾貳包（合計淨重伍拾玖點貳公克）、第二級毒品安非他命壹拾肆包（合計淨
重陸拾陸點肆陸公克）及殘留於研磨器內之第一級毒品海洛因些許均沒收銷燬之；毒
品價格重量對照表壹張、鑰匙壹支、電子磅秤壹組、研磨器壹組、塑膠空袋貳包、裝
過海洛因袋子伍個、裝毒品海洛因袋子肆個及裝毒品用黑色包包壹個均沒收。
己○、丁○○均無罪。
        事  實
一、丙○○於民國（下同）九十年二月間某日，在彰化縣員林鎮○○里○○街四號住
　　處，轉讓第二級毒品安非他命一次予辛○○施用。又於九十年三月間，與弟丁○○在上開住處，意圖販賣而持有第一級毒品海洛因重約五十九點二三公克及第二
　　級毒品安非他命重約六十六點五六公克。丁○○又與己○，基於共同之概括犯意
　　聯絡，自九十年三月二十九日起至九十年六月十七日止，連續在彰化縣員林鎮○○里○○街四號販賣第一級毒品海洛因予壬○○施用，約四、五次，每次約代價
　　四千元；又自九十年三月份起至五月份止，連續在上開住處販賣第一級毒品海洛
　　因予癸○○施用，約一至二星期一次，每次約賣出半錢，代價五千元。嗣先為警
　　於九十年三月六日十五時許，在上址查獲丙○○，並扣得第一級毒品海洛因二十
　　二包合計淨重約五十九點二三公克、第二級毒品安非他命十四包合計淨重約六十
　　六點五六公克、毒品價格重量對照表一張、帳冊三本、鑰匙一支、電子磅秤一組
　　、研磨器一組、塑膠空袋二包、玻璃吸管三支、注射針筒一支、酒精燈一個、削
　　尖吸管二支、殘留海洛因袋子、裝毒品海洛因袋子四個、裝毒品用黑色包包一個
　　。再於九十年七月十六日十三時許，在彰化縣永靖鄉○○村○○路二七八號查獲
　　己○，並扣得第一級海洛因一包淨重約八點三四公克，削尖吸管一支、夾鏈袋三
　　個、電話帳單一張、鑰匙一支。
二、案經彰化縣警察局移送及檢察官簽分偵辦。
　　　　　證據並所犯法條
一、訊之被告丙○○雖坦認扣案如事實欄所載之物為伊所有，然與被告丁○○、己○
　　均矢口否認涉有右揭犯行，被告丙○○辯稱：是買進來自己要用云云；被告丁○○辯稱：我住三樓前面房間，我吸的安非他命都是向「阿源」買的，沒有賣毒品
　　云云；被告己○辯稱：我自己吸食要用，壬○○向我要海洛因，我沒有給她，她
　　說要告訴我媽媽及我老婆，我就打她嘴巴云云。惟查：右揭犯罪事實，業據證人
　　壬○○、癸○○、辛○○到庭具結證述明確，復有如事實欄所示之物扣案可證。
　　而在被告丁○○住處扣案之第一級毒品海洛因二十二包、第二級毒品安非他命十
　　四包等毒品，係被告丙○○在搜索當場欲藏放鑰匙時，為警員甲○○、乙○○發
　　現，而警員取得該把鑰匙後，開啟在被告丙○○所住三樓後側房間床頭櫃上之小
　　抽屜，內有黑色皮包，上開毒品即在皮包內等情，經警員甲○○、乙○○到庭證
　　述明確，是被告丙○○持有上開毒品一情應可認定。另證人即被告丙○○與丁○○之兄張志明於警訊中證稱：上開房屋三樓後側房間，被告丙○○、丁○○二人
　　都有使用等語；況被告丁○○為被告丙○○之弟，二人同住一戶，不可能完全未
　　使用被告丙○○之房間，參諸如下所述證人壬○○、癸○○「至丁○○住處購買
　　海洛因時丁○○均在場」之證詞，則被告丁○○共同持有上開毒品一情亦可認定
　　。故被告丙○○原先所辯：鑰匙不是在我身上，是在床上，房間是我弟弟丁○○
　　的云云，顯係卸責之詞，不足採信。次按，上開毒品重量頗鉅，海洛因純度百分
　　之五十點四九，安非他命平均純度約為百分之九十五點三，分別有法務部調查局
　　及內政部警政署刑事警察局鑑驗通知書各一紙附卷可稽。家中既有如此大量之毒
　　品，被告丁○○何以吸食用之毒品需向他人購買？另海洛因分裝成二十二包，安
　　非他命則裝成十四包，每包袋子規格大小相同，而在查獲毒品之小抽屜上一台查
　　扣電子磅秤一台，在該房間內並查扣毒品價格與重量對照表一張、帳冊三本，在
　　廚房內查扣研磨器一組、塑膠空袋子一包，此有搜索扣押證明筆錄及照片十二禎
　　附卷可稽，研磨器內又殘留有毒品海洛因成分，此有憲兵司令部刑事鑑識中心九
　　十年四月二十六日（90）綱得字第05508號鑑驗通知書在卷可參。而對於毒品價
　　格與重量對照表，被告丙○○先於警訊中辯稱：是我姊姊戊○○為我弟弟丁○○
　　腳傷所購買之中藥數量登記表云云，再於偵查中辯稱：我母親買漢藥云云，然被
　　告丁○○供稱：（問：你姊姊戊○○有為你買中藥？）不知道，她買回來都整包
　　好好的云云；而對於帳冊，被告丙○○先於警訊中辯稱：是六合彩開獎號碼云云
　　，又於偵查中辯稱：是水果批發登記的帳云云，前後矛盾不一，且如帳冊係水果
　　批發登記所用，何以均無作帳日期及水果品名？是被告丙○○辯稱扣案毒品係供
　　自己吸食之用云云顯不可採。則被告丙○○、丁○○不僅持有毒品，且持有上述
　　販賣毒品之各種物證，是被告二人意圖販賣而持有第一級毒品海洛因及第二級毒
　　品安非他命之犯罪事實可以認定。因此，被告丙○○既有大量安非他命，證人辛○○之證詞顯非無稽，足以採信，被告丙○○轉讓第二級毒品安非他命一情亦可
　　認定。另查證人之證詞，雖可能各種因素有無法依賴之虞，然本件證人壬○○、
　　癸○○所證，均係向被告己○洽購毒品，再至被告丁○○住處房間，於被告丁○○在場時向被告己○取得訂購之毒品等情；而本件搜索時，確在被告己○家中扣
　　得被告丁○○住處之鑰匙，並扣得第一級毒品海洛因淨重有八點三四公克，純度
　　為百分之七點三五，此有搜索扣押筆錄、現場照片二禎及法務部調查局鑑定通知
　　書附卷可稽，且在被告丁○○住處扣得第一級毒品海洛因達五十九點二三公克公
　　克，較在被告己○住處所扣得之毒品還多，交易毒品之處所在被告丁○○住處一
　　情應為真實，復有上述販毒物證扣案，是證人壬○○、癸○○所證足可認為事實
　　。雖九十年六月二十日在證人壬○○住處扣得毒品，經證人壬○○陳稱為被告丁○○所寄放，然如證人壬○○欲卸責而誣攀被告丁○○，何須證稱向被告己○所
　　買？且此時已在被告丁○○住處查扣過毒品，則被告丁○○將毒品寄放在證人壬○○處亦為可能，況證人癸○○所證與證人壬○○所證相同，故二位證人證詞應
　　可採信，被告丁○○意圖販賣而持有第一級毒品海洛因，嗣後與被告己○果然共
　　同賣出海洛因，渠等販賣第一級毒品海洛因犯行堪可認定。
二、核被告丙○○所為，係犯毒品危害防制條例第五條第一項、第二項及第八條第二
　　項之罪嫌。被告丁○○所為，係犯毒品危害防制條例第四條第一項、第五條第二
　　項之罪嫌。被告己○所為，係犯毒品危害防制條例第四條第一項之罪嫌。被告丙○○所犯該條例第五條第一項、第二項之罪，係一行為觸犯數罪名，屬想像競合
　　，請從一重之第五條第一項之罪處斷，並與第八條第二項之罪間，犯意各別，罪
　　名不同，請分論併罰。被告丙○○、丁○○就意圖販賣而持有第二級毒品罪間，
　　有犯意之聯絡及行為分擔，請依共同正犯論處。被告丁○○、己○所犯販賣第一
　　級毒品行為，時間密接、犯罪構成要件相同，顯係基於概括犯意為之，請依連續
　　犯規定論處，且有犯意之聯絡及行為分擔，請依共同正犯論處。扣案之物併請依
　　法宣告沒收。
三、依刑事訴訟法第二百五十一條第一項提起公訴。
　　此　致
臺灣彰化地方法院
中　　　華　　　民　　　國　　九十一　　年　　　八　　　月　　　六　　　日
　　　　　　　　　　　　　　　檢　察　官　　林　映　姿
右正本證明與原本無異
中　　　華　　　民　　　國　　九十一　　年　　　八　　　月　　二十二　　日
　　　　　　　　　　　　　　　書　記　官　　廖　述　崑
參考法條：
毒品危害防制條例第四條第一項
製造、運輸、販賣
何桂英曾有違反麻醉藥品管理條例案件之前科，仍不知警惕，其所購入之第二級
    毒品安非他命除供自己施用外（施用部分，已另案裁定強制戒治）。又於九十一
    年一月十二日十五時許，在彰化縣彰化市○○路三四五巷一一二號處，將其以每
    包新臺幣（下同）一千元之價格所購入安非他命，原價轉讓安非他命一包（毛重
    ０．八公克）予陳麗珍（陳麗珍施用毒品部分經觀察勒戒後，已為不起訴之處分
    ）。嗣於九十一年一月十五日十七時四十五分許，為警持搜索票在上址查獲，並
    自自陳麗珍手上之外套搜得該包安非他命。
二、案經彰化縣警察局彰化分局報告臺灣彰化地方法院檢察署檢察官偵查起訴。
        理　由
一、訊被告何桂英矢口否認步有揭轉讓第二級毒品安非他命之犯行，並辯稱：陳麗珍
    被起出之安非他命一包完全與伊無關，伊未曾轉讓安非他命予陳麗珍云云。惟查
    ：證人即陳麗珍於警訊中，明白供稱「警方在我手持外套內查獲毒品安非他命一
    包毛重０、八公克是我所有」「（問：所查獲之毒品你是於何時何地向何人所購
    買？價格多少？重量為何？）我是於九十一年元月十二日十五時左右，在彰化市
    ○○路三四五巷一一二號屋內，向綽號何姐（何桂英）所購買；我們談好價錢新
    台幣壹仟元向何桂英所購（錢尚未交付），由何桂英親手交安非他命一小包毛重
    ０．八公克給我」；後於偵查中，亦明白證稱「向何桂英購買的，買一次，是一
    小包一千元」「是用0000000000、0000000000電話連絡的
    ，而何桂英跟別人買也是一小包一千元，他拿給我，我錢還沒有給他」等語明確
    ，此核與被告何桂英於偵查初訊中，所供「認識，當天陳麗珍是來看我孫子的」
    「我沒有賣給他，是轉讓給他，是一包一千元，我沒有賺他的錢」等語相符，復
    有上揭安非他命一包可稽（此包安非他命扣於陳麗珍施用毒品案件中），是被告
    確有將以一千元購入之安非他命一包，以原價即一千元之代價轉讓陳麗珍之犯行
    。至陳麗珍後於偵查中，供稱其係於九十年十月份購買云云，此與經常施用毒品
    ，且將之攜帶於身上者，焉有取得一包毛重僅０、八公克之安非他命而歷經三、
    四月之久，尚未施用罄盡之情相違，故係淡化犯行之詞，且參之案重初供，故有
    關何時取得該包安非他命，自應以警訊所供為準。是綜上，被告嗣於本院審理中
    所辯，係卸責之詞，不可採信。本件罪證明確，被告之犯行，足以認定。
二、核被告所為，係分別犯毒品危害防制條例第八條第二項之轉讓第二級毒品罪。被
    告持有第二級毒品之低度行為為高度之轉讓第二級毒品行為所吸收，不另論罪。
    公訴人認被告涉有連續販賣第二級毒品罪，惟查：公訴人未舉出證據證明被告涉
    有販賣安非他命之犯行，僅以「被告並無職業，若非靠販賣毒品以營利，如何能
    購入本值所扣得為數不少之毒品？人陳麗珍供稱被告以一千元購入，再以一千元
    轉讓與她云云，顯係迴護之詞，不足採信」而推論被告確係販賣安非他命予陳麗
    珍，甚至，陳麗珍自始至終只言僅一次且一包向自被告處取得安非他命，惟起訴
    書竟為連續二次之認定。凡此，均證起訴書所載係屬誤會，故本件起訴法條有誤
    ，應予變更。審酌被告之品性、犯罪之動機、方法、所生之危害及犯罪後之態度
    等一切情狀，量處如主文所示之刑，以示懲戒。扣案之安非他命一包係係毒品，
    依毒品危害防制條例第十八條第一項前段，宣告沒收銷燬之。至本件被告受查獲
    之同時固尚扣有安非他命壹拾壹包（毛重計拾陸點伍公克）、玻璃球管陸支、夾
    鏈袋壹包及微量秤壹台，惟該等物品與本件無涉，應由檢察官另行處理。
據上論斷，應依刑事訴訟法第二百九十九條第一項前段，毒品危害防制條例第八條第
二項、第十八條第一項，判決如主文。
本案經檢察官黃淑媛到庭執行職務。
中    華    民    國     九  十    一   年        十二月     十一      日
                                        臺灣彰化地方法院刑事第一庭
                                            法      官
        公　訴　人　　臺灣彰化地方法院檢察署檢察官
        被　　　告
右列被告因　　　　　　　　　　　　　　　，本院判決如左：
        主  文
        事  實
        理  由
據上論斷，應依刑事訴訟法　　　　　　　　　　　　　　　　　　，判決如主文。
中　　　華　　　民　　　國　　　九十二　　　年　　　七　　　月　　八　　日
                                臺灣彰化地方法院刑事第□庭
                                      法　　　官
右正本證明與原本無異。
如不服本判決，應於判決送達後十日內，向本院提出上訴狀（須附繕本）。
                                      法院書記官
中　　　華　　　民　　　國　　　八十　　　　年　　　　　　月　　　　　　日
